【裁判字號】    97,訴,5249
【裁判日期】    980313
【裁判案由】    毒品危害防制條例
【裁判全文】
臺灣板橋地方法院刑事判決              97年度訴字第5249號
公  訴  人  臺灣板橋地方法院檢察署檢察官
被      告  乙○○
上列被告因違反毒品危害防制條例案件，經臺灣臺北地方法院檢
察署檢察官提起公訴（97年度毒偵字第815 號），臺灣臺北地方
法院以97年度訴字第1180號裁定移送本院審理，本院裁定改依簡
式審判程序審理，判決如下：
    主  文
陳啟鍾施用第一級毒品，處有期徒刑拾月，扣案之第一級毒品海
洛因包（共淨重壹點零公克）均沒收銷燬。又施用第二級毒
品，處有期徒刑捌月，扣案之第二級毒品安非他命壹包（淨重零
點陸肆公克）沒收銷燬。應執行有期徒刑壹年肆月，扣案之第一
級毒品海洛因包（淨重壹點公克）及第二級毒品安非他命壹
包（淨重零點陸肆公克）均沒收銷燬。
    事實及理由
一、本件犯罪事實及證據，除犯罪事實部分應補充：「被告陳啟
    鍾係於起訴書所載時間，在臺北縣中和市某友人住處，以將
    海洛因置入香菸以抽菸方式施用第一級毒品海洛因一次；並
    以吸食器燒烤產生煙霧吸食之方式施用第二級毒品安非他命
    一次」；證據部分另補充：毒品初驗報單、毒品檢驗報告書
    各一份、採證照片四幀及被告於本院所為之自白為證外，餘
    均引用如附件起訴書之記載。
二、核被告陳啟鍾所為，係犯毒品危害防制條例第10條第1 項、
    第2 項之施用第一級、第二級毒品罪。其於施用毒品前後之
    持有毒品犯行，為其高度之施用行為所吸收，均不另論罪。
    其所犯上開二罪，行為互殊，犯意有別，應分論併罰。爰審
    酌被告明知施用毒品為法所禁止之行為，竟仍不知戒除毒癮
    ，再為本件施用第一、二級毒品之犯行，其犯罪動機、手段
    、目的均殊非可取，所為嚴重危害自己身心健康，並造成社
    會問題，惟其犯罪後已坦承犯行，態度良好等一切情狀，分
    別量處如主文所示之刑，並定其應執行刑，以資懲儆。扣案
    之海洛因三包（淨重1.30公克）及安非他命一包（淨重0.64
    公克）為本案查獲被告施用之毒品，均應依同條例第18條第
    1 項前段之規定沒收銷燬。
三、應適用之法條：刑事訴訟法第273 條之1 第1 項、第299 條
    第1 項前段、第310 條之2 、第454 條第2 項，毒品危害防
    制條例第10條第1 項、第2 項、第18條第1 項前段，刑法第
    11 條 前段、第51條第5 款。
四、如不服本判決，得自收受送達之日起10日內向本院提出上訴
    狀。
本案經檢察官陳彥章到庭執行職務。
中    華    民    國    98    年    3     月    13    日
                  刑事第八庭    法  官  許映鈞
以上正本證明與原本無異
如不服本判決應於送達後10日內向本院提出上訴狀（須附繕本）
                                書記官  范煥堂
中    華    民    國    98    年    3     月    13    日
附錄本案所犯法條全文
毒品危害防制條例第10條
施用第一級毒品者，處6月以上5年以下有期徒刑。
施用第二級毒品者，處3年以下有期徒刑。
附件：
臺灣臺北地方法院檢察署檢察官起訴書
                                      97年度毒偵字第815號
     被      告  乙○○  男  49歲（民國○○年○月○日生）
                         住臺北縣板橋市○○路○段150巷62之
                         2號
                         國民身分證統一編號：Ｚ000000000號
 上被告因違反毒品危害防制條例案件，已經偵查終結，認應該提
 起公訴，茲將犯罪事實及證據並所犯法條分敘如下：
           犯罪事實
 一、乙○○曾因施用毒品案件，經觀察、勒戒後，認無繼續施用
     毒品之傾向，由臺灣板橋地方法院檢察署檢察官於87年8月
     18日，以87年度偵字第10749號、第15781號不起訴處分確定
     後，復連續施用第二級毒品安非他命案件，經觀察、勒戒後
     ，認有繼續施用毒品之傾向，經同法院裁定令入戒治處所施
     以強制戒治，於91年1月15日出所。再於92年間因施用毒品
     、竊盜、偽造文書及違反槍砲彈藥刀械管理條例等案件，經
     法院於判處應執行有期徒刑3年2月、罰金5萬元確定，於96
     年6月5日假釋付保護管束。詎仍不知悔改，復基於施用毒品
     之犯意，於假釋期間內之97年1月22日採尿回溯前96小時內
     之某時，在不詳處所施用第一級毒品海洛因、第二級毒品甲
     基安非他命，經警於97年1月22日採尿送驗結果呈鴉片類、
     甲基安非他命陽性反應，始悉上情。
 二、案經臺北市政府警察局萬華分局報告偵辦。
         證  據  並  所  犯  法  條
 一、證據名稱與待證事實
 ┌──┬──────────┬─────────────┐
 │編號│證 據 清 單         │待 證 事 實               │
 ├──┼──────────┼─────────────┤
 │ 1  │被告乙○○於警詢中之│被告否認施用毒品云云。    │
 │    │供述。              │                          │
 ├──┼──────────┼─────────────┤
 │ 2  │臺灣尖端先進生技醫藥│被告經警所採集之尿液送驗結│
 │    │股份有限公司出具之濫│果，呈鴉片類、甲基安非他命│
 │    │用藥物檢驗報告1紙。 │陽性反應之事實。          │
 ├──┼──────────┼─────────────┤
 │ 3  │本署全國刑案資料查註│被告曾因毒品案件，經觀察勒│
 │    │表、全國施用毒品案件│戒後，5年內再犯施用毒品犯 │
 │    │紀錄表各1份。       │行之事實。                │
 └──┴──────────┴─────────────┘
 二、核被告乙○○所為，係犯毒品危害防制條例第10條第1、2項
     施用第一、二級毒品罪嫌。所犯上開2罪，犯意各別，請予
     分論併罰。扣案之第一級毒品海洛因3包（淨重1.3公克）、
     第二級毒品甲基安非他命1小包（淨重0.64公克），請依毒
     品危害防制條例第18條第1項之規定，宣告沒收銷燬之。
 三、依毒品危害防制條例第23條第2項、刑事訴訟法第251條第1
     項提起公訴。
     此  致
 臺灣臺北地方法院
 中    華    民    國    97    年    6     月    11    日
                               檢  察  官  甲  ○  ○
 本件正本證明與原本無異
 中    華    民    國    97    年    6     月    17    日
                               書  記  官  胡  漢  光
 附錄本案所犯法條全文
 毒品危害防制條例第10條
 施用第一級毒品者，處6月以上5年以下有期徒刑。
 施用第二級毒品者，處3年以下有期徒刑。


司法院資訊處製作；財團法人民間司法改革基金會備份。
